Minutes et répertoires du notaire Guillaume SIMON, 1554 - juillet 1566 (étude VIII)
Archives nationales
- Minutes de Guillaume SIMON, 1554 - juillet 1566; MC/ET/VIII/514 - MC/ET/VIII/530
  - Minutes. 1564, 6 avril - 1565, 18 avril, 6 avril 1564 - 18 avril 1565; MC/ET/VIII/528
    - Acte concernant Jean Davalle, marchand drapier, bourgeois de Paris., 16 septembre 1564 - 19 septembre 1564; MC/ET/VIII/528
      Davalle, Jean; négociant
    - Acte concernant François Desireux, marchand drapier, boourgeois de Paris., 17 novembre 1564; MC/ET/VIII/528
      Desireux, François; négociant
    - Acte concernant Pierre de Bourdelles, marchand drapier, bourgeois de Paris., 13 décembre 1564; MC/ET/VIII/528
      Bourdelles, Pierre de; négociant
  - Minutes. 1565, 25 avril - 1566, 8 avril, 25 avril 1565 - 8 avril 1566; MC/ET/VIII/529
    - Bail pour un an par Pierre Dubois, maître peintre et tailleur d'image, demeurant rue Neuve-Notre-Dame, à Etienne Dutertre, marchand mercier au Palais, de la première chambre de la maison où il demeure dans ladite rue, avec les meubles, moyennant 30 livres de loyer. Un acte du 19 février 1566 n. st. vient compléter celui-ci avec le bail d'une autre chambre et d'un grenier entre les mêmes personnes., 3 août 1565; MC/ET/VIII/529
      bail; Neuve-Notre-Dame (rue); Duboys, Pierre; Dutertre, Etienne; peintre; sculpteur
    - Promesse de Claude Denis, maître maçon et tailleur de pierre à Paris, à Pierre Duboys, maître tailleur d'images et peintre, de lui livrer dans les quinze jours, devant l'église Saint-Denis-de-la-Chartre, au lieu le plus commode pour décharger, une tombe de pierre de liais de 7 pieds de long sur 4 pieds de large, moyennant 8 livres 10 sols tournois., 18 février 1566; MC/ET/VIII/529
      Il a été accordé que, si la pierre était rompue en la chargeant sur le harnois ou en la déchargeant, Claude Denis ne serait pas tenu de la remplacer, mais payerait immédiatement à Pierre Duboys le prix convenu de 170 sols, sans que celui-ci lui puisse demander aucun dommage et intérêt.
      Documents du Minutier central des notaires de Paris, Histoire de l'art au XVIe siècle (1540-1600) [477 actes], par Catherine Grodecki, tome II, Sculpture, peinture et gravure, broderie, faïence et émaillerie, orfèvrerie et joaillerie, armes et armures, Paris, Archives nationales, 1986, p. 69, notice n° 566 (instrument de recherche imprimé dématérialisé, certaines notices sont plus détaillées dans la version intégrale accessible en ligne par la rubrique 'Autres instruments de recherche', voir contexte dans le Plan d’orientation général - Notaires de Paris, guides thématiques du Minutier).
      Documents du Minutier central des notaires de Paris, Histoire de l'art au XVIe siècle (1540-1600), par C. Grodecki, tome II, Sculpture, peinture et gravure, broderie, faïence et émaillerie, orfèvrerie et joaillerie, armes et armures, Paris, Archives nationales, 1986, 344 p.
      Denis, Claude
  - Minutes (inventaires après décès). 1554 - 1563, MC/ET/VIII/530
    1554, 1555, 1557, 1558, 1561 à 1563: inventaires.
    inventaire après décès
    - Inventaire après décès de Guillaume Barreau, maître maçon, demeurant rue des Blancs-Manteaux, dressé à la requête d'Antoinette Leroy, sa veuve, tant en son nom que comme tutrice et curatrice de Pierre Barreau, Gilbert Barreau, Jean Barreau et Guillaume Barreau, leurs enfants mineurs, en la présence de Mathurin Barreau, receveur de l'église Saint-Eustache à Paris, subrogé tuteur., 7 septembre 1554; MC/ET/VIII/530; 4 f.
      Meubles taillés; tapisserie; tableau; outils du métier de maçon.
      Documents du Minutier central des notaires de Paris, Inventaires après décès, tome II, 1547-1560, catalogue [2059 actes], par Florence Greffe et Valérie Brousselle, Paris, Archives nationales, 1997, notice n°967 (instrument de recherche imprimé dématérialisé dont la version intégrale est accessible en ligne par la rubrique 'Autres instruments de recherche', voir contexte dans le Plan d’orientation général - Notaires de Paris, guides thématiques du Minutier).
      Dépouillements réalisés par les bénévoles de "Projet Familles parisiennes.org/Au-delà de l'état-civil": analyses de liasses d'inventaires après décès des XVIe et premier XVIIe siècles, par Jean-François Viel, Quentin Gravier, Pascal Ganier, Anthony Lachaud, Jean-Dominique Pellegrini et Christophe de Mazancourt, avec l'aide de Mireille Gille, Nicole Chantelou et Jacques Le Marois pour la mise en forme.
      inventaire après décès; Blancs-Manteaux (rue des); Saint-Eustache (église); Barreau, Guillaume; Barreau, Mathurin; Leroy, Antoinette (veuve de Guillaume Barreau); maçon
    - Inventaire après décès de Louise de Corps, femme de Pierre Lefebvre, praticien en cour laie, demeurant rue de Marivaux, à l'enseigne du Chaudron, dressé à la requête de son mari, exécuteur testamentaire, et de Roberde de Corps, femme de Jean de Rolland, seigneur de Thil, en Auvergne, soeur de la défunte., 25 septembre 1554; MC/ET/VIII/530; 11 f.
      Tapisseries; livres; bijoux; joyaux.
      Documents du Minutier central des notaires de Paris, Inventaires après décès, tome II, 1547-1560, catalogue [2059 actes], par Florence Greffe et Valérie Brousselle, Paris, Archives nationales, 1997, notice n°977 (instrument de recherche imprimé dématérialisé dont la version intégrale est accessible en ligne par la rubrique 'Autres instruments de recherche', voir contexte dans le Plan d’orientation général - Notaires de Paris, guides thématiques du Minutier).
      inventaire après décès; Marivaux (rue); Corps, Louise de (femme de Pierre Lefebvre); Corps, Roberde de (femme de Jean de Rolland); Lefebvre, Pierre; Rolland, Jean de, (seigneur de Thil en Auvergne); juriste
    - Inventaire après décès de Jeanne Lesur, femme de Jean Willart, laboureur à la Pissotte près du bois de Vincennes, dressé à la requête de son mari, exécuteur testamentaire, de Claude Willart, laboureur à Montreuil, d'Hubert Willart, laboureur à Charonne, tuteurs des enfants mineurs de la défunte et de Jean Willart, de Philippe Pépin, laboureur à Montreuil, de Jeanne Willart, sa femme, de Nicolas Savart, laboureur à la Pissotte, et de Colette Willart, sa femme, tous enfants et gendres de la défunte., 27 janvier 1555; MC/ET/VIII/530; 25 f.
      Outils du métier de tonnelier; titres de propriété à la Pissotte.
      Documents du Minutier central des notaires de Paris, Inventaires après décès, tome II, 1547-1560, catalogue [2059 actes], par Florence Greffe et Valérie Brousselle, Paris, Archives nationales, 1997, notice n°1033 (instrument de recherche imprimé dématérialisé dont la version intégrale est accessible en ligne par la rubrique 'Autres instruments de recherche', voir contexte dans le Plan d’orientation général - Notaires de Paris, guides thématiques du Minutier).
      inventaire après décès; Montreuil (Seine-Saint-Denis); Charonne (ancienne commune); Vincennes (Val-de-Marne); Lesur, Jeanne (femme de Jean Willart); Pépin, Philippe; Savart, Nicolas; Willart, Claude; Willart, Colette (femme de Nicolas Savart); Willart, Hubert; Willart, Jean; Willart, Jeanne (femme de Philippe Pépin); agriculteur
    - Inventaire (suite) après décès le jeudi 3 décembre 1556, à la requête de Jean Willart, Claude Willart, en leurs noms, Philippe Pépin, à cause de Jeanne Willart, sa femme, et Nicolas Savart, à cause de Colette Willart, sa femme, qui déclarent qu’il y a un an ou environ, a été vendu à Philippe Habert, clerc au greffe civil de la cour de Parlement, un pressoir à roue appartenant à ladite succession, qui n’avait été inventorié., MC/ET/VIII/530
      Date de création de la notice: 2021 (Marie-Françoise Limon-Bonnet)
    - Inventaire après décès de Claude Bordier, veuve en secondes noces de Claude Turpin et en premières de François Legay, demeurant rue de la Mortellerie (14 f.). Apparemment à la requête de Nicolas Legay, qui serait fils de la défunte. Peut-être aussi à la requête ou en la présence de Claude Legay, mentionné dans un fragment de la première page. Cote A: 17 août 1532 - acte concernant André Blanchet, maître tonnelier à Paris, demeurant rue de la Huchette et Catherine Bordier, sa femme, héritière de feus Simon Bordier, en son vivant marchand voiturier par eau de Paris, et de Guillemette Lebreton - Cote B: 2 août 1535 - vente par Nicolas Petitpierre, compagnon voiturier par eau demeurant à Paris, et Agnès Bordier, sa femme, audit défunt Claude Turpin, comme fils de ladite Agnès Bordier, de certains héritages. Cote F: 1er décembre 1522 - Inventaire après décès de François Gay, marchand voiturier par eau, à la requête de ladite défunte Claude Bordier, sa veuve. Cote G: 13 décembre 1540 - ledit Nicolas Legay, héritier pour une quarte partie dudit défunt François Legay, a reçu les sommes dues par ladite défunte Claude Turpin (sic) sa mère, veuve dudit défunt François Gay - Cote I: 26 mai 1545 - contrat de mariage de défunt Pierre Grand avec Marie Turpin, avec legs par ladite défunte Claude Bordier (mère de l'épouse ?). Il est permis aux exécuteurs du testament de Claude Bordier, en son vivant femme de Claude Turpin, de vendre les biens..., 1557; MC/ET/VIII/530; 14 f. Détérioré par l'humidité.
      Tableaux; sculptures; tapisserie; bijoux; joyaux; vaisselle d'argent; maison à Fontaine-le-Port.
      Documents du Minutier central des notaires de Paris, Inventaires après décès, tome II, 1547-1560, catalogue [2059 actes], par Florence Greffe et Valérie Brousselle, Paris, Archives nationales, 1997, notice n°1583 (instrument de recherche imprimé dématérialisé dont la version intégrale est accessible en ligne par la rubrique 'Autres instruments de recherche', voir contexte dans le Plan d’orientation général - Notaires de Paris, guides thématiques du Minutier).
      inventaire après décès; Fontaine-le-Port (Seine-et-Marne); Mortellerie (rue de la); Bordier, Claude (veuve de Claude Turpin et de François Legay); Legay, François; Turpin, Claude
    - Inventaire après décès de Jean Binet, marchand gantier, bourgeois de Paris, demeurant rue de la Vieille-Pelleterie, dressé à la requête de Colombe Dubucquet, sa veuve, exécutrice testamentaire, de Gabriel Blondeau, marchand orfèvre, bourgeois de Paris, tuteur de Jean Blondeau, fils mineur qu'il a eu de Jacqueline de Champeaulx, sa femme décédée, veuve de Guillaume Binet, marchand gantier, bourgeois de Paris, mère du défunt, auparavant veuve de Guillaume Binet, marchand gantier, bourgeois de Paris, demerant rue de la Vieille-Pelleterie. Ledit Jean Blondeau, mineur, habile à se dire seul héritier et pour le tout du défunt Jean Binet, son frère utérin. Les biens étant en une maison sise à Paris, rue de la Vieille-Pelleterie, où pend pour enseigne [blanc], en laquelle le défunt serait décédé, montrés par ladite Colombe Dubucquet et Marguerite Joly, cousine dudit défunt, et qui l’aurait gardé pendant sa maladie. Cote A: 1543 – Contrat de mariage Jean Binet x Colombe Dubucquet., 27 avril 1557; MC/ET/VIII/530; 26 f. Détérioré par l'humidité.
      Marchandises des métiers de gantier et mercier; tapisserie; tapis peints sur toile; tableaux; meubles taillés; bijoux; vaisselle d'argent; joyau; maison à Argenteuil; contrat de mariage.
      Documents du Minutier central des notaires de Paris, Inventaires après décès, tome II, 1547-1560, catalogue [2059 actes], par Florence Greffe et Valérie Brousselle, Paris, Archives nationales, 1997, notice n°1357 (instrument de recherche imprimé dématérialisé dont la version intégrale est accessible en ligne par la rubrique 'Autres instruments de recherche', voir contexte dans le Plan d’orientation général - Notaires de Paris, guides thématiques du Minutier).
      inventaire après décès; Pelleterie (rue de la); Argenteuil (Val-d'Oise); Binet, Guillaume; Binet, Jean; Blondeau, Gabriel; Champeaulx, Jacqueline de (femme de Gabriel Blondeau, veuve de Guillaume Binet); Dubucquet, Colombe (veuve de Jean Binet); maroquinier; fabricant d'accessoires vestimentaires; orfèvre
    - Inventaire après décès de Lucette David, à la requête de Jean Barbier, son mari, marchand vinaigrier, demeurant rue au Maire, en la maison où pend pour enseigne le Berger, en son nom et comme exécuteur testamentaire de la défunte, auparavant femme de feu Jean Philippes, aussi marchand vinaigrier à Paris, et encore comme tuteur et curateur d’Antoine Philippes et Sébastien Philippes, enfants mineurs desdits défunts, ainsi que d’Étienne Barbier, Pierre Barbier et Hélène Barbier, enfants mineurs de lui et de ladite défunte, et en l’absence de Denis Philippes, maître tailleur de pierre à Paris, demeurant rue Frepault, tuteur subrogé desdits Antoine et Bastien Philippes, et de Guillaume David, marchand vinaigrier à Paris, subrogé tuteur d’iceux Étienne, Pierre et Hélène Barbier. Cote 1 – 1544: vente d’une portion de maison par Denis Philippes et Claude Poictevin, sa femme, au dit défunt Jean Philippes., 7 juillet 1557; MC/ET/VIII/530
      Marchandises et outils du métier de vinaigrier; meubles taillés; tableau; tapisserie; titres de propriété.
      Documents du Minutier central des notaires de Paris, Inventaires après décès, tome II, 1547-1560, catalogue [2059 actes], par Florence Greffe et Valérie Brousselle, Paris, Archives nationales, 1997, notice n°1403 (instrument de recherche imprimé dématérialisé dont la version intégrale est accessible en ligne par la rubrique 'Autres instruments de recherche', voir contexte dans le Plan d’orientation général - Notaires de Paris, guides thématiques du Minutier).
    - Inventaire après décès de Marie Denis, dressé à la requête de Jean Danès, son mari, marchand potier d'étain, bourgeois de Paris, demeurant sous les Piliers des Halles, en la maison où pend pour enseigne le Moine, en son nom et comme prcureur de Martin Plany, marchand drapier, bourgeois de Paris, exécuteurs testamentaires, Jean Danès stipulant aussi comme tuteur du fils mineur de Pierre Lemoyne, marchand potier d'étain à Paris et de Girarde Danès, sa femme, en la présence de Macé Berte, marchand pâtissier à Paris, subrogé tuteur, et de René de Lescossé, marchand potier d'étain à Paris, tuteur des filles nées du premier mariage de Jeanne Auffroy, sa femme, veuve de Jean Lemoyne le jeune, et en la présence de Philippe Langloys, marchand aiguilletier, bourgeois de Paris, subrogé tuteur. Cote 16 – 1547: vente par ledit Philippe Langloys et Marguerite Lemoyne, sa femme. Cote 31 - 1553: ladite défunte Marie Denis, héritière de feue Germaine Denis, sa nièce, femme de Jean de Laulnay, chirurgien bourgeois de Paris, fille de feu Jean Denis, orfèvre, et de Jeanne Marot, jadis sa femme, et lors femme de Pierre de Laulnay, marchand bourgeois de Paris. Cote 32 – 1555: Michel Du Temple et sa femme, sœur dudit Danès. Cote 33 – 1550: Pierre Danès, maître teinturier à Paris, frère dudit Jean Danès., 13 juillet 1557; MC/ET/VIII/530; 41 f. Détérioré par l'humidité.
      Marchandises et outils du métier de potier d'étain; tableaux; meubles taillés; tapisseries; vaisselle d'argent; bijoux; joyaux; titres de propriété.
      Documents du Minutier central des notaires de Paris, Inventaires après décès, tome II, 1547-1560, catalogue [2059 actes], par Florence Greffe et Valérie Brousselle, Paris, Archives nationales,1997, notice n°1410 (instrument de recherche imprimé dématérialisé dont la version intégrale est accessible en ligne par la rubrique 'Autres instruments de recherche', voir contexte dans le Plan d’orientation général - Notaires de Paris, guides thématiques du Minutier).
      inventaire après décès; Halles centrales; Auffroy, Jeanne (femme de René de Lescossé, veuve de Jean Lemoyne le jeune); Berte, Macé; Danès, Girarde (femme de Pierre Lemoyne); Danès, Jean; Denis, Marie (femme de Jean Danès, veuve de Jean Lemoyne); Langloys, Philippe; Lemoyne, Jean le jeune; Lemoyne, Jean; Lemoyne, Pierre; Lescossé, René de; Plany, Martin; pâtissier; potier; commerçant; forgeron; négociant
    - Inventaire après décès de Jeanne Séneschal, femme de Toussaint Mégissier, marchand épicier, bourgeois de Paris, demeurant rue Saint-Antoine, à l'enseigne de l'Image Notre Dame, dressé à la requête de son mari, exécuteur testamentaire, tuteur de leurs enfants mineurs, en la présence de Thomas Hue, marchand hôtelier à Paris, subrogé tuteur., 29 juillet 1557; MC/ET/VIII/530; 12 f. Détérioré par l'humidité.
      Meubles taillés; tableaux; livres; marchandises et ustensiles du métier d'épicier.
      Documents du Minutier central des notaires de Paris, Inventaires après décès, tome II, 1547-1560, catalogue [2059 actes], par Florence Greffe et Valérie Brousselle, Paris, Archives nationales, 1997, notice n°1427 (instrument de recherche imprimé dématérialisé dont la version intégrale est accessible en ligne par la rubrique 'Autres instruments de recherche', voir contexte dans le Plan d’orientation général - Notaires de Paris, guides thématiques du Minutier).
      inventaire après décès; Saint-Antoine (rue); Hue, Thomas; Mégissier, Toussaint; Séneschal, Jeanne (femme de Toussaint Mégissier); commerçant; hôtelier; commerçant; commerçant
    - Inventaire après décès de Gabrielle Demesle, femme d'Étienne Seigneur, maître gainier à Paris, demeurant rue de la Vieille-Pelleterie, devant la maison où pend pour enseigne la Cloche, dressé à la requête de son mari, exécuteur testamentaire, de Valentin Reveloys, marchand orfèvre à Paris, à cause d'Agnès Demesle, sa femme, en l'absence d'Audry Lejeune, maître gainier à Paris, et de Catherine Demesle, sa femme, beaux-frères et soeurs de la défunte., 11 août 1557; MC/ET/VIII/530; 4 f. Détérioré par l'humidité.
      Tableau; tapis peint sur toile; marchandises du métier de gainier.
      Documents du Minutier central des notaires de Paris, Inventaires après décès, tome II, 1547-1560, catalogue [2059 actes], par Florence Greffe et Valérie Brousselle, Paris, Archives nationales, 1997, notice n°1446 (instrument de recherche imprimé dématérialisé dont la version intégrale est accessible en ligne par la rubrique 'Autres instruments de recherche', voir contexte dans le Plan d’orientation général - Notaires de Paris, guides thématiques du Minutier).
      inventaire après décès; Pelleterie (rue de la); Demesle, Agnès (femme de Valentin Reveloys); Demesle, Catherine (femme d'Audry Lejeune); Demesle, Gabrielle (femme d'Étienne Seigneur); Lejeune, Audry; Reveloys, Valentin; Seigneur, Étienne; maroquinier; orfèvre
    - Inventaire après décès d'Agnès Bordier, femme de Nicolas Petitpied l'aîné, marchand voiturier par eau à Paris, demeurant rue de la Mortellerie en la maison appelée de la Flèche, dressé à la requête de son mari, exécuteur testamentaire, tuteur de leurs enfants mineurs, et de Denis Hadebert, marchand voiturier par eau à Paris, à cause de Guillemette Petitpied, sa femme, fille de la défunte., 30 avril 1558; MC/ET/VIII/530; 4 f. Détérioré par l'humidité.
      Meubles taillés.
      Documents du Minutier central des notaires de Paris, Inventaires après décès, tome II, 1547-1560, catalogue [2059 actes], par Florence Greffe et Valérie Brousselle, Paris, Archives nationales, 1997, notice n°1676 (instrument de recherche imprimé dématérialisé dont la version intégrale est accessible en ligne par la rubrique 'Autres instruments de recherche', voir contexte dans le Plan d’orientation général - Notaires de Paris, guides thématiques du Minutier).
      inventaire après décès; Mortellerie (rue de la); Bordier, Agnès (femme de Nicolas Petitpied l'aîné); Hadebert, Denis; Petitpied, Guillemette (femme de Denis Hadebert); Petitpied, Nicolas l'aîné; commerçant; transporteur de marchandises
    - Inventaire après décès de Madeleine Viniot, épouse de Pierre de Chaulmont, maître malletier et coffretier, rue de la Lanterne, en une maison à l'enseigne de la Lanterne, en son nom et comme tuteur et curateur de Gabriel de Chaulmont, leur fils mineur. Et en la présence de Pierre Thevelin, maître tailleur, demeurant au Mont Sainte-Geneviève, subrogé tuteur dudit mineur. Les biens étant tant en ladite maison où pend pour enseigne la Lanterne [qu’en une autre maison] sise à Paris, rue de la [Lanterne], où pend pour enseigne l’image saint Claude et sa boutique. Vendredi 22 [sic] janvier 1562 [n.s.], 2 janvier 1561; MC/ET/VIII/530; 6 F° (Moisissures, déchirures, nombreux endroits ef.acés)
      inventaire après décès; Lanterne (rue de la); Viniot, Madeleine; Chaulmont, Pierre de
    - Inventaire après décès de Agnès Thièble, veuve de Guillaume Cornet, marchand orfèvre, puis femme de Jacques Blairu/Blarru, aussi marchand orfèvre, bourgeois de Paris, rue Saint-Jacques-de-la-Boucherie, en une maison à l'enseigne de la Chasse de France, paroisse Saint-Jacques-de-la-Boucherie, en son nom et comme tuteur et curateur d'Étienne Blarru, leur fils mineur, de Jean Thièble, l’aîné, marchand de draps de soie, bourgeois de Paris, au nom et comme tuteur et curateur de Jacques et Jean Cornet, enfants mineurs de la défunte et dudit Guillaume Cornet, et en la présence de Jean Thièble le jeune, marchand bourgeois de Paris, subrogé tuteur dudit Étienne Blarru, lesdits Jacques et Jean Cornet et Étienne Blarru habiles à se dire, porter et nommer héritiers de ladite défunte. Cote A: 1546 – inventaire après décès dudit Guillaume Cornet. Cote B: 1547 – contrat de mariage entre lesdits Jacques Blarru et Agnès Thièble., 8 mai 1561; MC/ET/VIII/530; 10 F° (Manques, moisissures, déchirures)
      inventaire après décès; Saint-Jacques-la-Boucherie (rue); Thièble, Agnès; Cornet, Guillaume; Blairu, Jacques; orfèvre
    - Inventaire après décès de Louise Desdusfans/Esenffans, veuve de Jean Cordier, maître fourreur, rue de la Juiverie, à l'enseigne de la Bannière de France, paroisse Saint-Germain-le-Vieil ou Sainte-Madeleine, à la requête de Christophe Cordier, fourreur de robes, demeurant rue Saint-Honoré, près la Croix du Tiroir (=Trahoir ), en son nom, de Henri Aulbin, maître tailleur d’habits, bourgeois de Paris, de Jacques de La Ruelle, maître pâtissier à Paris, demeurant rue Vieille-Draperie, en la maison où pend pour enseigne le Petit Palais, au nom et comme exécuteurs du testament de la défunte. Et encore ledit Aulbin, comme se disant avoir charge de Henri Cordier, mineur. Lesdits Christophe et Henri Cordier, frères, habiles à se dire héritiers de la défunte leur mère. Les biens étant en une chambre des appartenances d’une maison sise à Paris, rue de la Juiverie, où pend pour enseigne la Bannière de France, en laquelle la défunte est décédée., 15 mai 1561; MC/ET/VIII/530; 6 F° (Passages peu lisibles en raison des moisissures)
      inventaire après décès; Juiverie (rue de la); Desdusfans, Louise; Cordier, Jean; fourreur
    - Inventaire après décès de Jeanne Mohier, femme d'Anceaulme Decorches, maître corroyeur de cuir, rue de Marivault, paroisse Saint-Jacques-de-la-Boucherie, à la requête de ce dernier, tant en son nom que comme exécuteur du testament de la défunte., 4 juillet 1561; MC/ET/VIII/530; 6 F° (Passages peu lisibles en raison des moisissures, déchirures et manques)
      inventaire après décès; Mohier, Jeanne; Decorches, Anceaulme
    - Inventaire après décès de Jean Du Pré, marchand mercier gantier,demeurant en une maison ayant vue sur la rue aux Fèves, paroisse Saint-Germain-le-Vieux, Saint-Martial, Sainte-Croix ou Sainte-Madeleine-en-la-Cité, à la requête de Nicole Gentil, sa veuve, en son nom et comme exécutrice du testament du défunt, de Jean Dupré le jeune, mis hors de fonction, usant et jouissant de ses droits, en son nom, et encore ladite Nicole Gentil, au nom et comme tutrice et curatrice de Jacqueline et Marie Dupré, enfants mineurs du défunt et d’elle. Lesdits Jean Dupré le jeune, et mineures, frère et sœurs, habiles à hériter du défunt. 1er août 1561 – honorable homme Claude Pot, marchand boucher, bourgeois de Paris, subrogé tuteur de Jacqueline et Marie Dupré., 28 juillet 1561; MC/ET/VIII/530; 30 F° (Déchirures, nombreux passages peu lisibles en raison des moisissures)